臺灣高等法院臺南分院刑事裁定
抗　告　人
即公 訴 人　臺灣台南地方法院檢察署檢察官
被　　　告　甲○○
上列抗告人因被告偽造文書等案件，不服臺灣台南地方法院94
年度訴字第88號，中華民國94年4月7日所為駁回公訴之裁定（起
訴案號：94年度營偵字第4號），本院裁定如下：
    主  文
原裁定撤銷，發回台灣台南地方法院。
    理  由
一、公訴意旨略以：「被告甲○○（下稱被告）前為址設臺南縣
    新營市○○路五三之一號富邦證券股份有限公司鹽水分公司
    （下稱富邦證券鹽水分公司）之營業員，受客戶陳沈連昭、
    陳貞佑委託，依陳沈連昭、陳貞佑所指定之股票名稱、股數
    及限價，於集中交易市場代為下單買賣股票，係為他人處理
    事務之人。詎甲○○竟基於意圖為自己不法所有之概括犯意
    ，利用職務之便及陳沈連昭、陳貞佑對其信任而將存摺（萬
    通商業銀行，戶名：陳沈連昭，帳號：00000000000000 號
    、萬通商業銀行，戶名：陳貞佑，帳號：0000000000000 0
    號）交付保管並將印章委其領款之機會，自民國（下同）八
    十九年一月十七日起，以現金領出、存入及以前揭二帳戶匯
    款互轉之方式，將陳沈連昭、陳貞佑帳戶內之款項挪作客戶
    墊款及買賣股票之用，甲○○為達操控陳沈連昭、陳貞佑存
    摺內資金之便，另基於偽造文書之概括犯意，於同年三月七
    日，未經陳沈連昭、陳貞佑之同意，擅自開設二新帳戶（萬
    通商業銀行，戶名：陳沈連昭，帳號：00000000000000 號
    、萬通商業銀行，戶名：陳貞佑，帳號：00000000000000
    號），復未經陳沈連昭之同意，將送達陳沈連昭有價證券
    對帳單之方式，由「郵寄」更改為「親自領取」，繼以前開
    手法挪用資金，以此方式違背其任務之行為，致陳沈連昭、
    陳貞佑分別受有 3,850,792 元、 1,531,095 元之財產損害
    。甲○○虧空前揭金額後，因恐陳沈連昭、陳貞佑發現其背
    信行為，於九十年十二月十三日起，至九十二年八月九日止
    ，乃續於電話中接受陳沈連昭之委託下單，惟實際上並無掛
    單買賣，以此虛擬交易方式欺瞞陳沈連昭，致陳沈連昭陷於
    錯誤，自認已獲利 2,784,610 元。嗣於九十二年八月二十
    九日，陳沈連昭循慣例將印章交付甲○○，委託其向銀行代
    為領款 300,000 元，甲○○告知陳沈連昭其帳戶內已無餘
    款，始循線查獲上情。」，因認為被告涉有刑法第二百十六
    條、第二百一十條行使偽造私文書罪嫌及第三百四十二條第
    一項之背信罪嫌，並提出下列證據清單為其證明方法：
  ┌─┬──────┬────────────────┐
  │編│證據        │待證                            │
  │號│名稱　　    │事項　　　　　　　　　　　　    │
  ├─┼──────┼────────────────┤
  │1 │被告之自白  │坦承未經陳沈連昭、陳貞佑同意，  │
  │　│　　　　    │將證券對帳單由「郵寄」改為「親  │
  │　│　　　　　　│自領取」，及自九十三年十二月十  │
  │　│　　　　　　│二日起，接受陳沈連昭下單，然並  │
  │  │　　　　　　│未掛單買賣之事實　　　　　　　　│
  ├─┼──────┼────────────────┤
  │2 │萬通商業銀行│被告提領陳沈連昭帳戶內二百四十  │
  │　│提款單、交易│三萬一千七百九十二元之事實　　　│
  │  │傳票各乙紙　│　　　　                        │
  ├─┼──────┼────────────────┤
  │3 │萬通商業銀行│被告提領陳貞佑帳戶內四十二萬八  │
  │　│提款單、電匯│千零九十五元，並以匯出匯款方式  │
  │  │申請單各乙紙│轉出之事實　　　                │
  ├─┼──────┼────────────────┤
  │4 │萬通商業銀行│被告提領陳貞佑帳戶內三十六萬元  │
  │  │提款單乙紙　│之事實　                        │
  ├─┼──────┼────────────────┤
  │5 │臺灣證券交易│被告保管陳沈連昭之存摺及未依陳  │
  │　│所股份有限公│沈連昭電話指示下單之事實　　　　│
  │  │司書函乙紙　│　　　　                        │
  ├─┼──────┼────────────────┤
  │6 │查核報告書一│被告自九十年十二月十三日起，按  │
  │　│份　　　　　│受陳沈連昭電話委託下單，惟實際  │
  │　│　　　　　　│上並無掛單買賣之事實　　　　　　│
  ├─┼──────┼────────────────┤
  │7 │電話譯文一份│被告持有陳沈連昭印章之事實　　　│
  ├─┼──────┼────────────────┤
  │8 │日曆紙背面影│被告於九十二年七月二十八日向陳  │
  │　│本一份乙紙　│沈連昭告知其帳戶內尚有五百七十  │
  │　│　　　　　　│六萬八千零七十元之事實　　　　　│
  ├─┼──────┼────────────────┤
  │9 │陳沈連昭部分│被告以現金領出、存入及以前揭四  │
  │　│之時序表一份│帳戶匯款互轉之犯罪事實　　　　　│
  ├─┼──────┼────────────────┤
  │10│陳貞佑部分之│被告以現金領出、存入及以前揭四  │
  │　│時序表一份　│帳戶匯款互轉犯罪事實　　　　　　│
  ├─┼──────┼────────────────┤
  │11│告訴人陳沈連│全部犯罪事實　　　　　　　　　　│
  │  │昭之指訴　　│                                │
  ├─┼──────┼────────────────┤
  │12│告訴代理人陳│全部犯罪事實　　　　　　　　　　│
  │  │蕭碧蓮之指訴│                                │
  └─┴──────┴────────────────┘
二、原審裁定略以：本件公訴人認定被告涉犯偽造文書等罪嫌，
    據以提起公訴，原審以公訴人依上開證據暨所指出之證明方
    法，顯不足認定被告有成立犯罪之可能，並於九十四年二月
    十七日第一次審判期日前裁定公訴人應於裁定送達後四十日
    內補正，公訴人固於九十四年三月八日以南檢惟恭字九十四
    營偵字四字第一二七二三號函覆並附意見書補正，惟原審依
    該函覆意見書之內容，認公訴人仍未對被告擅自挪用被害人
    等二人帳戶內款項之行為，究與上開被害人等委任被告處理
    事務範圍有何牽涉？又未對被告如何在被害人陳沈蓮昭平日
    保管帳號00000000000000帳戶之印章下，未經其同意而逕為
    多次之轉帳行為，無從確認公訴事實範圍，暨被告涉行使偽
    造文書罪嫌等情，仍未提出其他證據以資說明，顯未針對原
    審命其補正之事項提出補正，難認公訴人已盡補充證據或指
    出證明方法之義務，乃以裁定駁回公訴，固非無見。
三、惟按「檢察官就被告犯罪事實，應負舉證責任，並指出證明
    之方法。法院於第一次審判期日前，認為檢察官指出之證明
    方法『顯』不足認定被告有成立犯罪之可能時，應以裁定定
    期通知檢察官補正，逾期未補正者，得以裁定駁回起訴」，
    刑事訴訟法第一百六十一條第一項、第二項分別定有明文。
    是以法院以裁定命檢察官補正證據並指出證明之方法，除檢
    察官逾期未補正，或所補正之證據與本案毫無關聯外，法院
    自不得以檢察官所補正之證據仍有不足為由，而裁定駁回檢
    察官之起訴，乃屬當然解釋。查本件公訴人上開起訴意旨已
    明確指出被告之犯罪事實，其指出之證明方法則係提出證據
    清單上所揭示之十二項證據資料，其中第一項被告之自白（
    見偵卷發查卷第69頁、70頁）第二項至第六項被告提款及虛
    偽交易之事證，是否顯不足認定被告有成立犯罪之可能，公
    訴人補正函所指出傳喚被害人陳沈連昭、陳貞佑為證之舉證
    方法，是否全未補正，均非無疑，揆諸前揭法文規定，上開
    證據清單所列各項證據暨多種證明方法，是否『顯』不足認
    被告無成立犯罪之可能，非無研求之餘地，此亦為藉由法院
    審判程序之進行，發現實體真實，以釐清被告是否涉有起訴
    之犯罪事實，而為偵查與審判分際功能之所在；末查，本件
    公訴人收受原審上開補正裁定後，於九十四年三月八日（即
    於所定期間內）以南檢惟恭字九十四營偵字四字第一二七二
    三號函覆並附意見書補正云云（見原審卷第二四頁至第二六
    頁），依上開說明，原審自不得再以裁定駁回公訴人之起訴
    ，乃原審法院徒以公訴人未針對命其補正之事項提出補正云
    云，逕予裁定駁回本件公訴，亦有未合。綜上所述，原審遽
    為駁回起訴之裁定，尚難昭折服。抗告意旨，指摘原裁定不
    當，為有理由，應由本院將原裁定撤銷，發回原審法院另為
    適法裁判。
據上論斷，應依刑事訴訟法第四百十三條，裁定如主文。
中　　華　　民　　國　　94　　年　　9 　　月　　14　　日
                  刑事第二庭　　審判長法　官　葉居正
                                      法　官  李文福
                                      法　官　莊俊華
以上正本證明與原本無異。
不得再抗告。
　　　　　　　　　　　　　　　　　　　書記官  廖明娟
中　　華　　民　　國　　94　　年　　9 　　月　　14　　日
